臺灣新竹地方法院簡易庭小額民事判決　九十二年度竹小字第三二七號
　　原　　　告　甲○○
　　被　　　告　茂福金屬有限公司
　　法定代理人　乙○○
右當事人間請求給付票款事件，本院於民國九十三年一月七日言詞辯論終結，判決如
左：
    主　　文
被告應給付原告新臺幣陸萬元，及自民國九十二年八月十五日起至清償日止，按年息
百分之六計算之利息。
訴訟費用新臺幣壹仟元由被告負擔。
本判決得假執行。
    事實及理由
一、原告訴之聲明：如主文第一項所示。
二、事實摘要：
（一）原告主張其持有由訴外人邱淑雲轉讓之被告茂福金屬有限公司簽發、面額新臺
      幣（下同）六萬元之如附表所示支票一紙，詎其於民國九十二年八月十五日為
      付款之提示，竟因存款不足及拒絕往來戶為由而遭退票，爰請求被告給付票款
      六萬元及自提示日起至清償日止，按年息百分之六計算之利息等語。
（二）被告茂福金屬有限公司法定代理人乙○○就系爭支票係被告公司所簽發，其上
      之公司章、負責人章為真正，及兩造間非直接前後手關係等情並不爭執，惟抗
      辯：被告公司實際負責人為其胞弟彭榮勝，平常彭榮勝開立支票時均會經過其
      同意才開立，系爭支票並未經過其授權，且亦有多張票據向其主張權利，其已
      對彭榮勝提出刑事告訴，請求待彭榮勝出面再解決云云。
三、本院之判斷：
（一）原告主張之事實，業據提出系爭支票影本、退票理由單各一紙為證，被告對於
      原告執有其所簽發之系爭支票一節並不爭執，自堪信原告之主張為真實。
（二）按當事人主張有利於己之事實者，就其事實有舉證之責任，民事訴訟法第二百
      七十七條前段著有明文。又票據行為，為不要因行為，執票人不負證明關於給
      付之原因之責任，如票據債務人主張票據有遭他人盜蓋之情形，應由該債務人
      負舉證之責。本件被告抗辯系爭支票係伊胞弟彭榮勝未經伊同意而簽發云云，
      依上開法條及說明，應由被告就系爭票據係彭榮勝未經同意而盜蓋乙節負舉證
      之責，否則尚不得以此作為抗辯事由對抗原告，惟被告並未提出任何證據足資
      證明系爭支票係遭其弟盜蓋，僅以已對彭榮勝提出刑事告訴一詞抗辯，無法憑
      以為有利於被告之認定，且依被告法定代理人所述，被告公司之實際負責人既
      係彭榮勝，則彭榮勝應有以被告公司名義簽發支票之權限，且此亦為被告法定
      代理人乙○○所明知，則縱其抗辯彭榮勝開票一定要經過其同意一節為真，究
      屬彭榮勝與被告公司內部問題，依票據法第五條之規定，被告仍應依照支票文
      義擔保支票之支付，上開抗辯無法作為拒絕履行系爭支票債務之論據，而被告
      復未能舉證證明有何抗辯事由足資對抗執票人之原告，其所辯應無足採。
（三）按發票人應照支票文義擔保支票之支付；執票人向支票債務人行使追索權時，
      得請求自為付款提示日起之利息，如無約定利率者，依年利六釐計算，票據法
      第一百二十六條、第一百三十三條分別定有明文。查，系爭支票於九十二年八
      月十五日為付款之提示，從而，原告本於票據之法律關係，請求被告給付系爭
      票款及自九十二年八月十五日起至清償日止，按年息百分之六計算之利息，洵
      屬有據，應予准許。
四、本件係為被告敗訴之小額訴訟判決，爰依職權宣告假執行，並於裁判時確定其訴
    訟費用額。
五、結論，本件原告之訴為有理由，依民事訴訟法第四百三十六條之二十三、第四百
    三十六條第二項、第七十八條、第四百三十六條之十九第一項、第四百三十六之
    二十，判決如主文。
中　　　華　　　民　　　國　　九十三　　年　　　一　　　月　　 十九 　　日
                                  臺灣新竹地方法院新竹簡易庭
~B法　　　官
右為正本係照原本作成。
如不服本判決，須以本判決違背法令為上訴理由時，始得於本判決送達後二十日內向
本院提出上訴狀。
~B法院書記官　洪木志
中　　　華　　　民　　　國　　九十三　　年　　　一　　　月　　 十九 　　日
附表：
~F0
~T48
┌──┬─────┬───┬───┬────┬──────┬──────┐
│編號│支票號碼  │金  額│發票人│付款人  │發  票  日  │提示日      │
├──┼─────┼───┼───┼────┼──────┼──────┤
│一  │EI0000000 │六萬元│茂福金│臺灣土地│九十二年八月│九十二年八月│
│    │          │      │屬有限│銀行新工│十五日      │十五日      │
│    │          │      │公司  │分行    │            │            │
└──┴─────┴───┴───┴────┴──────┴──────┘
